---
title: "MOSQUITOS"
output: html_document
---
# ABUNDANCIA DE AEDES AEGYPTI EN CÓRDOBA
## Integrantes:
### Moreno Tamara,
### Bornancini Verónica,
### Pauro Maia,

## Introducción:

### Se midió la abundancia del mosquito Aedes aegypti debido a su importancia epidemiológica, como vector del virus Dengue.
### El muestreo se realizó de manera aleatoria en la ciudad de Córdoba durante el periodo de primavera-verano.
### Se calcularon tres índices ambientales a partir de imágenes satelitales para determinar que variable explica la abundancia de esta especie de mosquito.  
### Los tres índices calculados fueron 
### NDVI = verdor
### NDWI = humedad 
### TB = temperatura.
### El objetivo de este trabajo es llegar al mejor modelo que explique la abundancia de Aedes aegypti en la ciudad de Córdoba.

```{r, include=FALSE, cache=TRUE}
datos <- read.table ("D:/Desktop/mosquitos/mosquitos.txt", header = TRUE)
```
## Análisis:

### variables
### Y= abund
### X1= verdor
### X2= humedad
### X3= temperatura

## Exploración de los datos:
### Graficos exploratorios para previsualizar las variables
#### Las variables muestran distribuciones homogéneas

```{r,cache=TRUE, echo=FALSE}
layout(matrix(1:4,2,2))
plot(datos$abund);
plot(datos$verdor);
plot(datos$humedad);
plot(datos$temperatura); 
layout(1)
```

### Exploración bivariada de los datos
```{r,cache=TRUE,echo=FALSE}
pairs(datos)
```

### Detección de la colinealidad
#### scatterplotMatrix
```{r, include=FALSE}
library(car)
```

```{r,cache=TRUE,echo=FALSE, warning = FALSE}
scatterplotMatrix(~ verdor + humedad + temperatura,
                  smooth=TRUE,  
                  diagonal = 'density', 
                  data = datos) 
```

#### Cálculo de colinealidad ó correlación entre las variables
##### Las variables se seleccionaron teniendo en cuenta el criterio de r<0,7.
##### No se registraron variables con r>0,7, por lo tanto según este criterio no se debería eliminar ninguna variable.

```{r, echo=FALSE}
CORR <- cor(datos[, c("verdor","humedad", "temperatura")]) 
CORR
```

#### Calculo de inflación de la varianza
##### Las variables se seleccionaron teniendo en cuenta el criterio de vif < 5.
##### No se registraron variables con vif > 5, por lo tanto según este criterio no se debería eliminar ninguna variable.

```{r, echo=FALSE}
fit <- lm(abund ~ verdor + humedad + temperatura, data = datos) 
vif(fit) 
```

##### Las variables del modelo no presentan colinealidad.

#### Análisis de supuestos
##### El modelo es lineal y normal

```{r, echo=FALSE}
layout(matrix(1:4, 2, 2))
plot(fit)
layout(1)
```

## Selección del modelo más óptimo.
### Contrucción de todos los modelos posibles (busqueda exhaustiva).

```{r include=FALSE}
library(leaps)
BS.fit <- regsubsets(abund ~ verdor + humedad + temperatura, 
                     data = datos, 
                     method = "exhaustive")
```

```{r, echo=FALSE,}
BS.summary <- summary(BS.fit)
BS.summary 
```

### Análisis de los criterios de selección de variables.
#### El mejor modelo es el menos variable y el menos sesgado.

```{r, echo=FALSE}
plot(BS.summary$cp, 
     xlab = "número de variables", 
     ylab = "Cp", type ="l") 

plot(BS.fit, scale = "Cp")

plot(BS.summary$bic, 
     xlab = "número de variables", 
     ylab = "BIC", type ="l")

plot(BS.fit, scale = "bic")
```

#### según Cp= el mejor modelo tiene 1 variable, y es= verdor
#### según BIC= el mejor modelo tiene 1 variable, y es= verdor

#### Se seleccionó el modelo más predictivo, es decir, aquel con menos variables. En este caso los criterios de Cp y Bic coinciden.

```{r, echo=FALSE}
coef(BS.fit, 1)
```

```{r, echo=FALSE}
fit2 <- lm(abund ~ verdor, data = datos)
```

```{r,cache=TRUE, echo=FALSE}
layout(matrix(1:4, 2, 2))
plot(fit2)
layout(1)
```

## Gráfico utilizando ggplot2
```{r include=FALSE}
library(ggplot2)
```

```{r,cache=TRUE, echo=FALSE}
ggplot(data = datos, aes(x = verdor, y = abund)) + geom_point()
g1 <- ggplot(data = datos, aes(x = verdor, y = abund))  
g2 <- g1 + geom_point(size=1, color="red") 
g3 <- g2 + xlab("Verdor")  
g4 <- g3 + ylab("Abundancia")
g5 <- g4 + theme_bw()
g6 <- g5 + geom_smooth(method = "lm")
g6
```